【裁判字號】    99,易,95
【裁判日期】    990329
【裁判案由】    詐欺
【裁判全文】
臺灣雲林地方法院刑事判決                99年度易字第95號
公  訴  人  臺灣雲林地方法院檢察署檢察官
被      告  乙○○
上列被告因詐欺案件，經檢察官提起公訴（99年度偵字第751 號
），被告於準備程序就被訴事實為有罪之陳述，本院進行簡式審
判程序，判決如下：
    主  文
乙○○意圖為自己不法之所有，以詐術使人將本人之物交付，累
犯，處有期徒刑肆月，如易科罰金，以新臺幣壹仟元折算壹日；
又意圖為自己不法之所有，以不正方法由自動付款設備取得他人
之物，累犯，處有期徒刑肆月，如易科罰金，以新臺幣壹仟元折
算壹日。應執行有期徒刑柒月，如易科罰金，以新臺幣壹仟元折
算壹日。
    事  實
一、乙○○前於民國92年間因竊盜案件，經臺灣臺中地方法院以
    91年度易緝字第625 號判決判處有期徒刑1 年確定；又因恐
    嚇、詐欺案件，經臺灣臺中地方法院92年度易字第2004號判
    決分別判處有期徒刑1 年2 月、10月，應執行有期徒刑1 年
    11月確定，上開各罪，經臺灣臺中地方法院裁定定其應執行
    刑為有期徒刑2 年10月確定，於94年06月23日縮短刑期假釋
    出監，至94年10月28日假釋期滿未經撤銷，以已執行完畢論
    。又於97年間，因詐欺案件，經臺灣彰化地方法院以97年度
    彰簡字第1053號判決判處有期徒刑4 月確定，甫於98年03月
    31日易科罰金執行完畢。詎仍不知悔改，竟意圖為自己不法
    之所有，基於詐欺取財之犯意，於98年10月26日16時30分許
    ，在雲林縣斗六市○○路萬泰商業銀行附近，向甲○○佯稱
    自己在臺中憲兵隊服役，其母親在國立成功大學醫學院附設
    醫院住院，急需醫療費用，要向甲○○借款，致甲○○信以
    為真而陷於錯誤，乃至雲林縣斗六市○○路京城銀行自動櫃
    員機，提領現金新臺幣（下同）1,000 元交付乙○○，以此
    方式詐騙財物得手。詎乙○○仍不滿足，基於同一詐欺取財
    之犯意，接續向甲○○佯稱為方便還款為由，需要提款卡及
    密碼，致甲○○不知有偽而陷於錯誤，將其所有之中華郵政
    股份有限公司竹崎郵局帳號0000000 （局號：0000000 號）
    帳戶之金融卡交予乙○○，並告知該金融卡之提款密碼，以
    此方式詐騙上開金融卡及密碼得手。乙○○又意圖為自己不
    法之所有，基於以不正方法由自動付款設備取得財物之犯意
    ，旋即於同日17時許，持上開金融卡，至雲林縣斗六市火車
    站2 樓之合作金庫自動付款設備，插入該金融卡，並鍵入密
    碼及金額，使該銀行所設自動付款設備辨識系統陷於錯誤，
    誤認乙○○係有正當權源持卡人，以此不正方法由該自動付
    款設備詐得現金500 元得手。嗣甲○○查覺有異，通報其所
    就讀之學校人員並以電話向郵局掛失止付，經雲林憲兵隊報
    請臺灣雲林地方法院檢察署檢察官核發拘票，於99年02月09
    日12時30分許，在臺中市○○路與陝西路交岔路口拘獲乙○
    ○到案，並扣得其所有之現金71,297元、序號000000000000
    000 號NOKIA 行動電話1 支、門號0000000000 之SIM卡1 張
    等物，始悉上情。
二、案經雲林憲兵隊移送臺灣雲林地方法院檢察署檢察官偵查起
    訴。
    理  由
壹、程序部分：
    本件被告乙○○於準備程序中，先就上開犯罪事實為有罪之
    陳述，且所犯係死刑、無期徒刑、最輕本刑為3 年以上有期
    徒刑以外之罪，經本院告知簡式審判程序之旨，並聽取檢察
    官及被告之意見後，本院合議庭依刑事訴訟法第273 條之1
    第1 項之規定，裁定由法官1 人獨任進行簡式審判程序，先
    此敘明。
貳、實體部分：
一、認定犯罪事實所憑之證據及理由：
    上開犯罪事實，業據被告乙○○於本院審理時坦承不諱，核
    與證人即被害人甲○○於警詢時指訴遭詐欺一節相符（見臺
    灣雲林地方法院檢察署99年度偵字第751 號〈下稱99偵751
    〉卷第17頁正面至第19頁正面），並有被害人前揭郵政存簿
    儲金簿封面暨交易明細表影本1 份、前揭合作金庫銀行自動
    付款設備之監視錄影翻拍照片2 張、國立成功大學醫學院附
    設醫院斗六分院99年03月10日成醫斗分醫字第0990000869號
    函、本院公務電話紀錄單各1 紙附卷可稽（見99偵751 號卷
    第20頁正面、第22頁正面至第23頁正面、本院99年度易字第
    95號〈下稱99易95〉卷第34頁正面至第35頁正面），足徵被
    告前揭自白應屬實情。本案事證已臻明確，被告犯行至堪認
    定。
二、論罪科刑部分：
  (一)被告乙○○向被害人甲○○詐得現金1,000 元及前揭帳戶之
    金融卡，所為係犯刑法第339 條第1 項之詐欺取財罪，另以
    不正方法由自動付款設備提領現金500 元，所為係犯刑法第
    339 條之2 第1 項之以不正方法由自動付款設備取得他人財
    物罪。
  (二)按數行為於同時同地或密切接近之時地實施，侵害同一之法
    益，各行為之獨立性極為薄弱，依一般社會健全觀念，在時
    間差距上，難以強行分開，在刑法評價上，以視為數個舉動
    之接續施行，合為包括之一行為予以評價，較為合理，則屬
    接續犯，而為包括之一罪（最高法院86年台上字第3295號判
    例意旨參照）。本件被告向被害人詐騙現金1000元及前揭金
    融卡之犯行，係在密接之時、地實行，詐騙同一被害人，侵
    害同一法益，各行為之獨立性極為薄弱，依一般社會健全觀
    念，在時間差距上，難以強行分開，應為接續犯，僅論以一
    詐欺取財罪。
  (三)被告上開詐欺取財、以不正方法由自動付款設備取得他人之
    物之犯行，其犯意各別，犯罪構成要件不同，行為互殊，應
    分論併罰。
  (四)查被告前有事實欄所載之前科及有期徒刑執行完畢之情形，
    有臺灣高等法院被告前案紀錄表及刑案資料查註紀錄表各1
    份在卷可按。其受有期徒刑之執行完畢，5 年內故意再犯本
    件法定本刑有期徒刑以上之罪，均為累犯，各應依刑法第47
    條第1 項之規定，加重其刑。
  (五)爰審酌被告正值青壯之年，竟不知憑恃己力掙取金錢，猶恣
    意詐取他人財物，價值觀念非無偏差；且前已有相類手法之
    詐欺前科紀錄，猶未能深切體認他人財產權之不可侵犯性而
    重蹈覆轍，被告犯罪所彰顯之主觀惡性亦不容小覷，再參以
    被告犯罪動機、目的僅為圖小利、手段尚屬平和、犯罪所得
    僅為1,500 元、被告已於警詢、偵查及本院審理期間坦承犯
    行、具有高中肄業學歷之智識程度等一切情狀，分別量處如
    主文所示之刑及易科罰金之折算標準，再依刑法第51條第5
    款及第41條第1 項之規定，定其應執行之刑及易科罰金之折
    算標準，以示懲儆。另公訴人雖就詐欺罪及非法由自動付款
    設備取財罪分別具體求刑有期徒刑6 月、5 月，應執行有期
    徒刑9 月，惟本院審酌上情認以分別量處如主文所示之刑及
    應執行刑為適當，公訴人之求刑，核屬過重，附此敘明。
三、沒收部分：
    至扣案之序號000000000000000 號NOKIA 行動電話1 支、門
    號0000000000號之SIM 卡1 張，均非違禁物，與本件詐欺無
    關，而扣案之現金71,297元，被告否認係本件詐欺犯罪所得
    之物，供稱：是我玩電動玩具，跟之前我朋友還我的，騙被
    害人所得之錢均已花掉等語（見99易95卷第40頁正面、背面
    ），此外，又無證據可資證明上開財物確屬被告所有供本案
    犯罪所用或本件犯罪所得之物，爰均不予為沒收之諭知。
、適用之法律：
  (一)刑事訴訟法第273 條之1 第1 項、第299 條第1 項前段。
  (二)刑法第339 條第1 項、第339 條之2 第1 項、第47條第1 項
    、第41條第1 項前段、第51條第5 款。
  (三)刑法施行法第1條之1第1項、第2條。
本案經檢察官魏偕到庭執行職務。
中    華    民    國    99    年    3     月    29    日
                  刑事第六庭    法  官  陳佩怡
以上正本證明與原本無異。
如不服本判決應於收受判決後10日內向本院提出上訴書狀，並應
敘述具體理由；其未敘述上訴理由者，應於上訴期間屆滿後20日
內向本院補提理由書（均須按他造當事人之人數附繕本）。「切
勿逕送上級法院」。
                                書記官  林佳慧
中    華    民    國    99    年    3     月    29    日
附錄本案論罪科刑法條：
刑法第339條
意圖為自己或第三人不法之所有，以詐術使人將本人或第三人之
物交付者，處5 年以下有期徒刑、拘役或科或併科1 千元以下罰
金。
以前項方法得財產上不法之利益或使第三人得之者，亦同。
前二項之未遂犯罰之。
刑法第339條之2
意圖為自己或第三人不法之所有，以不正方法由自動付款設備取
得他人之物者，處3年以下有期徒刑、拘役或1萬元以下罰金。
以前項方法得財產上不法之利益或使第三人得之者，亦同。

司法院資訊處製作；財團法人民間司法改革基金會備份。
